臺灣臺中地方法院刑事判決　　　　　　 100年度訴字第1574號
公　訴　人　臺灣臺中地方法院檢察署檢察官
被　　　告　楊武輝
指定辯護人　本院公設辯護人　梁乃莉
上列被告因違反毒品危害防制條例案件，經檢察官提起公訴（10
0年度偵緝字第806號），本院判決如下：
    主    文
楊武輝犯如附表所示之罪，均累犯，各量處如附表所示之刑（各
含主刑及從刑）。應執行有期徒刑拾伍年；未扣案之門號000
0000000號、0000000000號行動電話機具貳支
（各含門號卡壹張）均沒收，如全部或一部不能沒收時，均追徵
其價額；未扣案之如附表編號5至10所示款項共新臺幣陸仟伍佰
元沒收，如全部或一部不能沒收時，以其財產抵償之。
    犯罪事實
一、楊武輝前曾因犯竊盜罪1罪、偽造文書罪2罪及違反麻醉藥品
    管理條例罪4罪等案件，先後經法院各判處有期徒刑1年、4
    月、3月、2年6月、8月、5年2月及9月確定，嗣經減刑並定
    應執行刑【除上開所處有期徒刑5年2月不得減刑外，餘均減
    刑2分之1，並各定應執行為有期徒刑8月又15日（竊盜罪1罪
    、偽造文書罪2罪部分）及有期徒刑5年2月又15日確定（違
    反麻醉藥品管理條例罪4罪部分，前經執行後假釋付保護管
    束）】，經合併執行上開所處有期徒刑8月又15日及殘刑之
    有期徒刑2年5月又15日，而於民國97年3月22日縮刑期滿執
    行完畢。詎猶不知悔改，明知海洛因係屬毒品危害防制條例
    第2條第2項第1款所管制之第1級毒品，依法不得販賣、轉讓
    ，竟意圖營利，分別基於販賣、轉讓海洛因之犯意，以伊所
    持用門號為0000000000號、0000000000號行動電話（均未扣
    案）作為販毒及轉讓毒品之聯絡工具，而先後於如附表所示
    之時間及地點，以如附表所示之方式，分別為如附表編號1
    至4所示之轉讓海洛因各1小包（均約不足0.1公克之數量）
    予陳晁偉施用共4次，以及如附表編號5至10所示之販賣海洛
    因予彭士韋施用共6次之行為。嗣經員警向本院聲請核准對
    楊武輝、陳晁偉及彭士韋所持用如附表所示之上開行動電話
    門號予以監聽後，始循線查悉上情。
二、案經臺中市警察局刑事警察大隊報請臺灣臺中地方法院檢察
    署檢察官偵查起訴。
    理    由
一、證據能力：按被告以外之人於審判外之陳述，雖不符刑事訴
    訟法第159條之1至第159條之4之規定，而經當事人於審判程
    序同意作為證據，法院審酌該言詞陳述或書面陳述作成時之
    情況，認為適當者，亦得為證據。當事人、代理人或辯護人
    於法院調查證據時，知有第159條第1項不得為證據之情形，
    而未於言詞辯論終結前聲明異議者，視為有前項之同意，刑
    事訴訟法第159條之5第1項、第2項定有明文。立法意旨在於
    傳聞證據未經當事人之反對詰問予以核實，原則上先予排除
    ，惟若當事人已放棄詰問或未聲明異議，基於證據資料愈豐
    富，愈有助於真實發現之理念，且強化言詞辯論主義，法院
    自可承認該傳聞證據例外擁有證據能力。查本件檢察官、被
    告及指定辯護人即本院公設辯護人對於證人陳晁偉及彭士韋
    等人於警詢及偵查中所為證述，均表示不爭執（見本院案卷
    ），並未於言詞辯論終結前聲明異議，依刑事訴訟法第159
    條之5第2項之規定，視為同意作為證據，且本院審酌上開證
    人等人均係於案發後不久所為之陳述，記憶猶新，又非在非
    自由意志之情況下所為之陳述，所陳自較符事實，核無顯有
    不可信之情況，是本院認該等言詞陳述適當，依刑事訴訟法
    第159條之5第1項之規定，自均得為證據。次按除法律另有
    規定外，實施刑事訴訟程序之公務員因違背法定程序取得之
    證據，其有無證據能力之認定，應審酌人權保障及公共利益
    之均衡維護，刑事訴訟法第158條之4定有明文；惟本案所引
    用之通訊監察譯文等非供述證據，並無證據證明係實施刑事
    訴訟程序之公務員違背法定程序所取得，自應認均具有證據
    能力，合先敘明。
二、上開犯罪事實，業據被告楊武輝於100年5月12日檢察官偵查
    中、100年6月1日本院訊問中及100年6月15日本院審理中均
    坦承不諱，復有證人陳晁偉於警詢及偵查中（詳見98年度聲
    拘字第572號卷第23頁至第29頁、第30頁至第32頁、臺中市
    警察局刑案偵查卷第21頁至第30頁及98年度偵字第28871號
    卷第8頁背面至第9頁）及證人彭士韋於警詢及偵查中（詳見
    98年度聲拘字第572號卷第3頁至第8頁、臺中市警察局刑案
    偵查卷第1頁至第6頁及98年度偵字第28871號卷第4頁至第5
    頁）證述詳實，且有如附表所示電話之監聽譯文（詳見98年
    度偵字第28871號卷第7頁至第8頁、98年度聲拘字第572號卷
    第33頁至第35頁、臺中市警察局刑案偵查卷第31頁至第33頁
    ）、內政部警政署刑事警察局指認犯罪嫌疑人紀錄表（見98
    年度聲拘字第572號卷第9頁、臺中市警察局刑案偵查卷第7
    頁、98年度聲拘字第572號卷第36頁、臺中市警察局刑案偵
    查卷第34頁）、通訊監察作業譯文摘要報告書（詳見98年度
    聲拘字第572號卷第10頁至第22頁、臺中市警察局刑案偵查
    卷第8頁至第20頁）及通訊監察案件相關案號關聯表等存卷
    可參，足見被告上開自白，核與事實相符。又按販賣海洛因
    係屬違法行為，非可公然為之，亦無公定價格，而每次買賣
    之價量，可能隨時依雙方關係深淺、資力、需求量及對行情
    之認知、來源是否充裕、查緝是否嚴緊、購買者被查獲時供
    述購買對象之可能風險之評估等，而異其標準，非可一概而
    論，從而販賣之利得，除被告就販賣之價量俱明確供述外，
    委難察得實情，而本件被告既坦承確有上開販賣第1級毒品
    之犯行，如前所述，則被告販售上開毒品確有利潤可圖，已
    允無疑義；況參以我國政府一再宣示反毒決心，施用、販賣
    毒品均屬違法行為，此為國人所週知，被告與購買毒品之彭
    士韋既非至親或有特殊之情誼關係，衡情被告當無甘冒刑罰
    制裁之重典而毫無利得，益證被告確有營利之主觀上意圖及
    客觀行為甚明。綜上所述，本案事證明確，被告上開犯行，
    堪予認定。
三、查海洛因乃列為毒品危害防制條例第2條所管制之第1級毒品
    ，依法不得非法販賣、轉讓及持有；是核被告如附表編號1
    至4所示之所為，均係犯毒品危害防制條例第8條第1項之轉
    讓第一級毒品罪；另如附表編號5至10所示之所為，均係犯
    毒品危害防制條例第4條第1項之販賣第1級毒品罪。其販賣
    或轉讓前之持有第1級毒品行為，均為各該販賣或轉讓之高
    度行為所吸收，均不另論罪。被告所犯如附表所示數罪間，
    犯意各別，行為互異，應分論併罰。被告前曾因犯竊盜罪1
    罪、偽造文書罪2罪及違反麻醉藥品管理條例罪4罪等案件，
    先後經法院各判處有期徒刑1年、4月、3月、2年6月、8月、
    5年2月及9月確定，嗣經減刑並定應執行刑【除上開所處有
    期徒刑5年2月不得減刑外，餘均減刑2分之1，並各定應執行
    為有期徒刑8月又15日（竊盜罪1罪、偽造文書罪2罪部分）
    及有期徒刑5年2月又15日確定（違反麻醉藥品管理條例罪4
    罪部分，前經執行後假釋付保護管束）】，經合併執行上開
    所處有期徒刑8月又15日及殘刑之有期徒刑2年5月又15日，
    而於民國97年3月22日縮刑期滿執行完畢，此有臺灣臺中地
    方法院檢察署刑案資料查註紀錄表及臺灣高等法院被告前案
    紀錄表在卷可按，其於受有期徒刑執行完畢後5年以內故意
    再犯本件有期徒刑以上之10罪，均為累犯，除法定刑為死刑
    、無期徒刑部分，依法不得加重外，其餘部分各應依刑法第
    47條第1項規定加重其刑。查被告雖販賣第1級毒品海洛因予
    彭士韋，惟販賣次數為6次，且均係小額交易，6次共僅6500
    元，與一般大毒梟動輒數十萬元、數百萬元，甚至數千萬元
    ，有顯著之差別，而販賣第1級毒品罪之法定刑為「製造、
    運輸、販賣第1級毒品者，處死刑或無期徒刑；處無期徒刑
    者，得併科新臺幣2000萬元以下罰金。」，然同為販賣第1
    級毒品之人，其原因動機不一，犯罪情節未必盡同，或有大
    盤毒梟者，亦有中、小盤之分，甚或僅止於吸毒者友儕間為
    求互通有無之有償轉讓者亦有之，其販賣行為所造成危害社
    會之程度自屬有異，法律科處此類犯罪，所設之法定最低本
    刑卻相同，不可謂不重。於此情形，倘依其情狀處以相當之
    有期徒刑，即足以懲儆，並可達防衛社會之目的者，自非不
    可依客觀之犯行與主觀之惡性兩者加以考量其情狀，審酌是
    否有其可憫恕之處，而適用刑法第59條之規定酌量減輕其刑
    ，期使個案裁判之量刑，能斟酌至當，符合比例原則。查被
    告販賣海洛因予彭士韋之數量、次數及代價尚微，以其情節
    論，惡性非重，在客觀上足以引起一般之同情等堪資憫恕之
    處，揆諸上開說明，本院認如科以法定最低刑度仍嫌過重，
    爰就被告所犯如附表編號5至10所示部分，各依刑法第59條
    之規定予以酌量減輕其刑，並依法先加重後減輕之。又毒品
    危害防制條例第17條原僅規定犯該條所列舉之製造、販賣、
    運輸等罪之毒販，為鼓勵其供出毒品來源，因而破獲者，得
    獲邀減刑之寬典，俾有效推展阻斷供給之緝毒工作；而毒販
    之所以願意供出其上游組織之情形，使檢警機關得以進一步
    追查破獲，類皆已於偵查或審判中自白犯罪，然上開條例並
    未有如貪污治罪條例第8條第2項自白減刑之規定，不無造成
    毒販可能自忖無法有效供出毒品來源之上手，難以獲得減刑
    恩惠，因而減弱甚至斷絕其自白認罪之誘因，致使上開案件
    之刑事訴訟程序未能儘早確定。98年5月20日修正之毒品危
    害防制條例第17條，乃採行寬厚之刑事政策，修正原條文，
    擴大適用範圍，除於第1項規定供出毒品來源，因而查獲其
    他正犯或共犯者，減輕或免除其刑外，並增列第2項於偵查
    及審判中自白者，減輕其刑之規定，以鼓勵毒販自白認罪，
    開啟其自新之路。從而，毒販在偵查及審判中之歷次陳述，
    各有1次以上之自白，並供出毒品來源，因而查獲其他正犯
    或共犯之情形，即已完全合致第17條第1項、第2項規定之要
    件，且其中第2項減刑之事由，當然為第2項減免規定所包括
    ，依法規競合之吸收關係，應優先適用第17條第1項之規定
    （最高法院98年度台上字第7231號著有判決可參）。而查，
    本件並未依被告之自白並供出毒品來源，因而破獲其他上手
    或共犯等情，此為被告於本院審理中所是認，自無依上開條
    例第17條第1項減輕其刑之適用；然被告確曾於100年5月12
    日檢察官偵查中、100年6月1日本院訊問中及100年6月15日
    本院審理中均自白上開販賣及轉讓第1級毒品之罪，揆諸上
    開說明，自應依上開條例第17條第2項規定，就如附表編號5
    至10所示部分遞減輕之，並依法先加重後遞減輕之；另就如
    附表編號1至4所示部分減輕之，並依法先加重後減輕之。爰
    各審酌被告犯罪之動機、目的係為圖得一己之利益、販賣及
    轉讓毒品之對象各為1人，又販賣毒品之數量、金額及次數
    尚微，其販賣及轉讓毒品為增進流通毒品之管道，危害社會
    治安非輕，惟均係小額交易或無償轉讓，暨其犯罪後坦承犯
    行，犯罪後態度尚佳等一切情狀，分別量處被告如附表所示
    之刑，並定其應執行刑，以示懲儆。另按毒品危害防制條例
    第19條第1項規定，犯販賣毒品罪者，其犯罪所得之財物均
    沒收之，係採義務沒收主義。故販賣毒品所得之對價，不問
    其中成本若干，利潤多少，均應全部諭知沒收，貫徹政府查
    禁煙毒之決心，以符立法本旨；又犯毒品危害防制條例第4
    條之販賣第1級或第2級毒品罪者，依同條例19條第1項規定
    ，其因犯罪所得之物沒收之，如全部或一部不能沒收時，追
    徵其價額或以其財產抵償之。所稱因犯罪所得之物，自以實
    際所得者為限，苟無所得或尚未取得者，自無從為沒收及追
    繳或抵償之諭知（最高法院91年度臺上字第2419號、96年臺
    上字第2331號、第5551號判決意旨參照）。又同條例19條第
    1項並無如同條例第18條第1項所定「不問屬於犯人與否，沒
    收之」之明文，自屬相對沒收主義之立法，是其應沒收之物
    ，應以屬被告或共犯所有者為限。又該規定所稱「追徵其價
    額」者，係指所沒收之物為金錢以外之其他財物而無法沒收
    時，應追徵其價額，使其繳納與原物相當之價額；如所得財
    物為金錢而無法沒收時，始應「以其財產抵償之」（最高法
    院95年度台上字第305號判決意旨參照）。又所謂「其因犯
    罪所得之財物」，並不以當場搜獲扣押者為限；而販賣毒品
    所得之對價，不問其中何部分屬於成本，何部分屬於犯罪所
    得之財物，應均予沒收，始與上開法條之規定符合；且因犯
    罪所得之財物，亦不能與正常營利事業計算營利所得之情形
    ，相提並論（最高法院65年度第5次刑庭庭推總會議決議意
    旨參照）。又門號為0000000000號、0000000000號行動電話
    機具各1支（各含SIM卡1張），雖未扣案；然均係被告所有
    ，且為供被告所為如附表編號1至9所示轉讓毒品予陳晁偉或
    販賣毒品予彭士韋所用之物，業據被告供承在卷，且經證人
    陳晁偉及彭士韋證述詳實，並有上開電話通聯譯文存卷可參
    ，又因尚無積極證據證明業已滅失，是應依毒品危害防制條
    例第19條第1項之規定，各於被告所犯如附表編號1至9所示
    犯行部分宣告沒收，如全部或一部不能沒收時，追徵其價額
    。另如附表編號5至10所示販賣第1級毒品所得之款項，雖未
    扣案，仍各應依同條例第19條第1項之規定，就被告所犯如
    附表編號5至10所示部分宣告沒收，如全部或一部不能沒收
    時，各以其財產抵償之。至未扣案門號為0000000000號之行
    動電話1支，固屬供被告上開如附表編號10所示犯行所用之
    物，此有上開電話通聯譯文存卷可參（附於臺中市警察局案
    卷第11頁）；然查，證人彭士韋既稱綽號輝哥之被告乃係使
    用上開門號為0000000000號、0000000000號電話販毒，其均
    係撥打被告所使用上開2線電話向被告購毒等語在卷（詳見
    臺中市警察局警詢案卷第2及23頁），且本院復查無其他積
    極證據足認該門號0000000000號電話確為被告所有之物，依
    上開說明，是不另為沒收及追徵其價額之諭知。
據上論斷，應依刑事訴訟法第299條第1項前段，毒品危害防制條
例第4條第1項、第8條第1項、第17條第2項、第19條第1項，刑法
第11條、第47條第1項、第59條、第51條第5款，判決如主文。
中    華    民    國   100    年    6     月    29    日
            刑事第15庭  審判長法  官  劉國賓
                              法  官  柯雅惠
                              法  官  許惠瑜
以上正本證明與原本無異。
如不服本判決應於收受送達後10日內向本院提出上訴書狀，並應
敘述具體理由；其未敘述上訴理由者，應於上訴期間屆滿後20日
內向本院補提理由書（均須按他造當事人之人數附繕本）「切勿
逕送上級法院」。
                              書記官  楊家印
中    華    民    國   100    年    6     月    29    日
附表：
┌──┬─────────────────────────────┬───────┬───────┐
│編號│犯罪時間、地點及方式                                      │所犯法條及罪名│宣告刑        │
├──┼─────────────────────────────┼───────┼───────┤
│1   │ 98年4月24日下午，陳晁偉以其所持用門號0000000000號行動電話│毒品危害防制條│累犯，處有期徒│
│    │ 與楊武輝所持用門號為0000000000號行動電話相互聯絡後，兩人 │例第8條第1項之│刑1年8月；未扣│
│    │ 隨即相約在臺中市○○區○○路與環中路口中彰橋下路邊見面， │轉讓第1級毒品 │案之門號098932│
│    │ 楊武輝即無償交付海洛因1小包（約僅不足0.1公克，僅足供陳晁 │罪。          │9990號行動電話│
│    │ 偉施用1次之量）予陳晁偉收執，而無償轉讓第1級毒品海洛因供 │              │機具1支（含SIM│
│    │ 陳晁偉施用1次。                                          │              │卡1張）沒收， │
│    │                                                          │              │如全部或一部不│
│    │                                                          │              │能沒收時，追徵│
│    │                                                          │              │其價額。      │
├──┼─────────────────────────────┼───────┼───────┤
│2   │ 98年4月25日17時59分許，陳晁偉以其所持用門號0000000000號行│毒品危害防制條│累犯，處有期徒│
│    │ 動電話與楊武輝所持用門號為0000000000號行動電話相互聯絡後 │例第8條第1項之│刑1年8月；未扣│
│    │ ，兩人隨即相約在臺中市○○區○○路與環中路口中彰橋下路邊 │轉讓第1級毒品 │案之門號098932│
│    │ 見面，楊武輝即無償交付海洛因1小包（約僅不足0.1公克，僅足 │罪。          │9990號行動電話│
│    │ 供陳晁偉施用1次之量）予陳晁偉收執，而無償轉讓第1級毒品海 │              │機具1支（含SIM│
│    │ 洛因供陳晁偉施用1次。                                    │              │卡1張）沒收， │
│    │                                                          │              │如全部或一部不│
│    │                                                          │              │能沒收時，追徵│
│    │                                                          │              │其價額。      │
├──┼─────────────────────────────┼───────┼───────┤
│3   │ 98年4月26日19時20分許，陳晁偉以其所持用門號0000000000號行│毒品危害防制條│累犯，處有期徒│
│    │ 動電話與楊武輝所持用門號為0000000000號行動電話相互聯絡後 │例第8條第1項之│刑1年8月；未扣│
│    │ ，兩人隨即相約在臺中市○○區○○路與環中路口中彰橋下路邊 │轉讓第1級毒品 │案之門號098932│
│    │ 見面，楊武輝即無償交付海洛因1小包（約僅不足0.1公克，僅足 │罪。          │9990號行動電話│
│    │ 供陳晁偉施用1次之量）予陳晁偉收執，而無償轉讓第1級毒品海 │              │機具1支（含SIM│
│    │ 洛因供陳晁偉施用1次。                                    │              │卡1張）沒收， │
│    │                                                          │              │如全部或一部不│
│    │                                                          │              │能沒收時，追徵│
│    │                                                          │              │其價額。      │
├──┼─────────────────────────────┼───────┼───────┤
│4   │ 98年5月5日21時9分許，陳晁偉以其所持用門號0000000000號行動│毒品危害防制條│累犯，處有期徒│
│    │ 電話與楊武輝所持用門號為0000000000號行動電話相互聯絡後， │例第8條第1項之│刑1年8月；未扣│
│    │ 兩人隨即相約在臺中市○○區○○路與市政路口附近見面，楊武 │轉讓第1級毒品 │案之門號098932│
│    │ 輝即無償交付海洛因1小包（約僅不足0.1公克，僅足供陳晁偉施 │罪。          │9990號行動電話│
│    │ 用1次之量）予陳晁偉收執，而無償轉讓第1級毒品海洛因供陳晁 │              │機具1支（含SIM│
│    │ 偉施用1次。                                              │              │卡1張）沒收， │
│    │                                                          │              │如全部或一部不│
│    │                                                          │              │能沒收時，追徵│
│    │                                                          │              │其價額。      │
├──┼─────────────────────────────┼───────┼───────┤
│5   │98年3月28日上午11時7分許，彭士韋以其所持用門號0000000000號│毒品危害防制條│累犯，處有期徒│
│    │之行動電話與楊武輝所持用門號為0000000000號行動電話（起訴書│例第4條第1項之│刑12年5月；未 │
│    │誤載為0000000000號）相互連繫後，兩人隨即約在臺中縣大雅鄉（│販賣第1級毒品 │扣案之門號0917│
│    │現改制為臺中市大雅區○○○路附近之土地公廟見面，楊武輝即販│罪。          │248763號行動電│
│    │賣交付海洛因1小包（約0.12公克）予彭士韋，並當場向彭士韋收 │              │話機具1支（含S│
│    │取上開交易代價新台幣（下同）500元，而販賣第1級毒品海洛因予│              │IM卡1張）沒收 │
│    │彭士韋1次。                                               │              │，如全部或一部│
│    │                                                          │              │不能沒收時，追│
│    │                                                          │              │徵其價額；未扣│
│    │                                                          │              │案之新臺幣500 │
│    │                                                          │              │元沒收，如全部│
│    │                                                          │              │或一部不能沒收│
│    │                                                          │              │時，以其財產抵│
│    │                                                          │              │償之。        │
├──┼─────────────────────────────┼───────┼───────┤
│6   │98年3月29日12時35分許，彭士韋以其所持用門號0000000000號之 │毒品危害防制條│累犯，處有期徒│
│    │行動電話與楊武輝所持用門號為0000000000號行動電話（起訴書誤│例第4條第1項之│刑12年8月；未 │
│    │載為0000000000號）相互連繫後，兩人隨即約在臺中縣大雅鄉（現│販賣第1級毒品 │扣案之門號0917│
│    │改制為臺中市大雅區○○○路口附近見面，楊武輝即販賣交付海洛│罪。          │248763號行動電│
│    │因6小包（每包各約0.1 2公克）予彭士韋，並當場向彭士韋收取上│              │話機具1支（含S│
│    │開交易代價3000元，而販賣第1級毒品海洛因予彭士韋1次。      │              │IM卡1張）沒收 │
│    │                                                          │              │，如全部或一部│
│    │                                                          │              │不能沒收時，追│
│    │                                                          │              │徵其價額；未扣│
│    │                                                          │              │案之新臺幣3000│
│    │                                                          │              │元沒收，如全部│
│    │                                                          │              │或一部不能沒收│
│    │                                                          │              │時，以其財產抵│
│    │                                                          │              │償之。        │
├──┼─────────────────────────────┼───────┼───────┤
│7   │98年4月2日12時15分許，彭士韋以其所持用門號0000000000號之行│毒品危害防制條│累犯，處有期徒│
│    │動電話與楊武輝所持用門號為0000000000號行動電話相互連繫後，│例第4條第1項之│刑12年5月；未 │
│    │兩人隨即約在臺中縣大雅鄉（現改制為臺中市大雅區○○○路口附│販賣第1級毒品 │扣案之門號0989│
│    │近見面，楊武輝即販賣交付海洛因1小包（約0.12公克）予彭士韋 │罪。          │329990號行動電│
│    │，並當場向彭士韋收取上開交易代價500元，而販賣第1級毒品海洛│              │話機具1支（含S│
│    │因予彭士韋1次。                                           │              │IM卡1張）沒收 │
│    │                                                          │              │，如全部或一部│
│    │                                                          │              │不能沒收時，追│
│    │                                                          │              │徵其價額；未扣│
│    │                                                          │              │案之新臺幣500 │
│    │                                                          │              │元沒收，如全部│
│    │                                                          │              │或一部不能沒收│
│    │                                                          │              │時，以其財產抵│
│    │                                                          │              │償之。        │
├──┼─────────────────────────────┼───────┼───────┤
│8   │98年5月3日10時48分至11時32分許，彭士韋以其所持用門號098747│毒品危害防制條│累犯，處有期徒│
│    │0956號之行動電話與楊武輝所持用門號為0000000000號行動電話（│例第4條第1項之│刑12年6月；未 │
│    │起訴書誤載0000000000號）相互連繫後，兩人隨即約在臺中縣大雅│販賣第1級毒品 │扣案之門號0917│
│    │鄉（現改制為臺中市大雅區○○○路附近之土地公廟見面，楊武輝│罪。          │248763號行動電│
│    │即販賣交付海洛因2小包（各約0.12公克）予彭士韋，並當場向彭 │              │話機具1支（含S│
│    │士韋收取上開交易代價1000元，而販賣第1級毒品海洛因予彭士韋1│              │IM卡1張）沒收 │
│    │次。                                                      │              │，如全部或一部│
│    │                                                          │              │不能沒收時，追│
│    │                                                          │              │徵其價額；未扣│
│    │                                                          │              │案之新臺幣1000│
│    │                                                          │              │元沒收，如全部│
│    │                                                          │              │或一部不能沒收│
│    │                                                          │              │時，以其財產抵│
│    │                                                          │              │償之。        │
├──┼─────────────────────────────┼───────┼───────┤
│9   │98年5月5日16時47分許，彭士韋以其所持用門號0000000000號之行│毒品危害防制條│累犯，處有期徒│
│    │動電話與楊武輝所持用門號為0000000000號行動電話（起訴書誤載│例第4條第1項之│刑12年6月；未 │
│    │為0000000000號）相互連繫後，兩人隨即約在臺中縣沙鹿鎮（現改│販賣第1級毒品 │扣案之門號0917│
│    │制為臺中市沙鹿區）清泉岡派出所附近修車廠外見面，楊武輝即販│罪。          │248763號行動電│
│    │賣交付海洛因2小包（各約0.12公克）予彭士韋，並當場向彭士韋 │              │話機具1支（含S│
│    │收取上開交易代價1000元，而販賣第1級毒品海洛因予彭士韋1次。│              │IM卡1張）沒收 │
│    │                                                          │              │，如全部或一部│
│    │                                                          │              │不能沒收時，追│
│    │                                                          │              │徵其價額；未扣│
│    │                                                          │              │案之新臺幣1000│
│    │                                                          │              │元沒收，如全部│
│    │                                                          │              │或一部不能沒收│
│    │                                                          │              │時，以其財產抵│
│    │                                                          │              │償之。        │
├──┼─────────────────────────────┼───────┼───────┤
│10  │98年5月7日17時59分許，彭士韋以其所持用門號0000000000號之行│毒品危害防制條│累犯，處有期徒│
│    │動電話與楊武輝所使用門號為0000000000號行動電話（起訴書誤載│例第4條第1項之│刑12年5月；未 │
│    │為0000000000號；因無證據證明為楊武輝所有，是不另宣告沒收及│販賣第1級毒品 │扣案之新臺幣50│
│    │追徵價額）相互連繫後，兩人隨即約在臺中縣大雅鄉（現改制為臺│罪。          │0元沒收，如全 │
│    │中市大雅區○○○路附近之土地公廟見面，楊武輝即販賣交付海洛│              │部或一部不能沒│
│    │因1小包（約0.12公克）予彭士韋，並當場向彭士韋收取上開交易 │              │收時，以其財產│
│    │代價500元，而販賣第1級毒品海洛因予彭士韋1次。             │              │抵償之。      │
└──┴─────────────────────────────┴───────┴───────┘